# 在建工程问题

提问人：chdsx 时间：2011-11-21 18:48:09
回复 ying0518 的帖子
那假如这样是否要调整期初呢

回答人：chenyiwei
正常的会计估计变更无需调整年初数；只有当以前的估计就当时的情况看也存在明显错误，即构成重大前期会计差错时，才需要追溯调整年初数。